

# CARLOS PERAZA

<INGENIERO EN INFORMATICA/>

😲 San José, Costa Rica

(+506)-72478688

M carlosperaza17@gmail.com

in https://www.linkedin.com/in/cperazal

https://github.com/cperazal

http://carlosperaza.me

## **PERFIL**

Soy Ingeniero en informática. Tengo experiencia en desarrollo aplicaciones web, modelado de datos y base de datos relacionales.

Mi trabajo esta enfocado mayormente en el backend de las aplicaciones.

Cuento con más de 2 años de experiencia en el web scraping para la extracción y análisis de grandes volúmenes de datos...

## SOFTWARE

- VB.NET
- SQL Server
- MySql Server
- Visual Studio 2012–2017
- Web Services ASMX
- API REST
- Javascript
- Python
- · Web Scraping
- Git
- GitHub
- Bitbucket
- Heroku
- Jira
- Slack
- · React is
- Next is
- · Microsoft Teams
- Trello

# OTRAS HABILIDADES

- Modelado de datos
- Linux intermedio
- · Ingles básico escrito

# **EXPERIENCIA LABORAL**

### **DESARROLLADOR .NET & JAVASCRIPT**

#### TUCALZADO.COM

Abril 2021 - Actualidad Costa Rica- Presencial

Desarrollador encargado del equipo web, donde se deben desarrollar e implementar diversos proyectos de aplicaciones web con el objetivo de expandir el alcance de la organización en distintos entornos tecnológicos.

### Software:

- React Js.
- Next is
- API Rest
- · VB .Net
- C#
- · SQL Server
- · Git / GitHub

## **DESARROLLADOR .NET**

#### **BM SOLUSIONES**

Julio 2018 - Abril de 2021 Venezuela - Presencial

Diseñar, desarrollar e implementar soluciones de desarrollo web para diversos clientes y áreas en general. Enfocado principalmente en el backend de las aplicaciones a través del desarrollo de APIs, Web Services SOAP y páginas ASPX.

Trabajo en equipo multidisciplinario y constantes entregas bajo una metodología Ágil.

· Lenguaje: Visual Basic

· Base de datos: SQL Server

# **DESARROLLADOR .NET**

## TUCALZADO.COM

Abril 2019 - Septiembre 2019 Costa Rica- Presencial

Integración del sistema de la empresa con el Banco Nacional y Banco de Costa Rica, a través del desarrollo de web services.

Los WS permiten el pago de facturas a crédito y recargas de saldo en la plataforma de la empresa. A través de la integración con diversos canales de pagos de ambos bancos en todo el territorio de Costa Rica

## **DESARROLLADOR PYTHON - ASISTENTE DE INVESTIGACION**

DEPARTAMENT OF GOVERNMENT AT HARVARD UNIVERSITY

Enero 2019 - Julio 2019 EEUU - Remoto

Desarrollo de aplicación para realizar web scraping, con el fin de extraer información para someterla al análisis de datos y contribuir con investigación. Permite realizar la extracción de los datos y almacenarlos en una base de datos local.

- Construcción del modelo de datos a partir de la información ofrecida por el cliente y creación de la base de datos.
- Lenguaje: Python.
- Base de datos: SQLite.

### **DESARROLLADOR PYTHON**

#### KOD LATAM SECURITY

Junio 2017 - Octubre 2018 Uruguay - Remoto

Programador perteneciente al equipo de Web Scraping para apoyar con el desarrollo de aplicación de seguridad informática, generando scripts para extraer información, usando herramientas como Scrapy, Selenium, Requests, BeautifulSoup.

- Web scraping a fuentes abiertas.
- Web scraping a fuentes cerradas.
- Integracion de APIs de redes sociales.

#### **DESARROLLADOR BACKEND**

HITO DESIGNS

Abril 2018 - Julio 2018 España - Remoto

Programador Back-End de aplicación tipo ecommerce, para comercializar productos, bienes y servicios. Construcción de API-REST que permita servir los recursos necesarios que puedan ser consultados por medio de aplicaciones externas.

- Construcción del modelo de datos a partir de la información ofrecida por el cliente.
- Lenguaje: PHP.
- Framework: Laravel 5.5.
- Base de datos: MongoDB.

## **DESARROLLADOR - SUPERVISOR IT**

### AILANTHUS SISTEMS C.A

Febrero 2017 - Febrero 2018 Venezuela - Presencial

Responsable del desarrollo de aplicación web para manejar los procesos administrativos de la empresa, inventario, registro de clientes y proveedores. Diseño bajo los estándares del desarrollo responsive, creación de gráficas estadísticas y tablas dinámicas, usando Javascript.

- Actualización completa del diseño de la página web de la empresa (www.ailanthus-sistems.com).
- Lenguaje de programación: PHP
- Base de datos: MySql
- Asistencia y soporte técnico empresarial en diversas áreas.

## **DESARROLLADOR VB**

PÉREZ GARCÍA REPUESTOS AAA

Enero 2014 - Diciembre 2018 Venezuela - Presencial

Desarrollo independiente para empresa del sector de ferretería. El sistema de información permite realizar el seguimiento de todas las operaciones que se llevan a cabo dentro del negocio, incluyendo el control de inventario y reportes de compras, ventas e inventario.

Desarrollado con Visual Basic 6.0 Base de datos: SqlServer 2008 Reportes: Crystal Report

# **EDUCACION**

Universidad Centroccidental Lisandro Alvarado

Ingeniero en Informatica Enero 2011 - Diciembre 2017 Venezuela